

# KONTAK 081911704226 rayhan.firmansyah@binus.ac.id



Queries
Database Design
Desain Grafis
UI/UX
Web Frontend

# RAYHAN ADITYA FIRMANSYAH

MAHASISWA



# TENTANG SAYA

Saya adalah seorang Mahasiswa yang memiliki pengalaman dalam industri Pendidikan serta Komputasi selama 1 tahun. Saya memiliki kemampuan untuk bekerja secara mandiri maupun dalam tim, dan saya sangat berkomitmen untuk mencapai target yang telah Saya juga memiliki kemampuan ditetapkan. untuk beradaptasi dengan cepat dengan lingkungan kerja yang baru, dan saya selalu siap untuk belajar hal baru dan berkembang secara profesional. Saya yakin bahwa saya akan menjadi aset yang berharga bagi perusahaan dan dapat memberikan kontribusi positif dalam mencapai tujuan perusahaan.



# **PENDIDIKAN**

#### **SMAN 1 KOTA BEKASI**

2018 - 2021 Jurusan IPS

#### **SMPN 3 KOTA BEKASI**

2018-2015



# **PENGALAMAN**

## **GLOBAL BRAIN**

2022-Sekarang

- Menjadi pengajar
- Membuat tugas serta materi bahan ajar

#### **SMAN 1 KOTA BEKASI**

2020-2021

2023-2024

- Menjadi mentor bagi siswa yang ingin ikut OSN
- Membuat materi bahan ajar

### **BINA NUSANTARA**

- Menjadi Junior Asistant Laboratory
  - ı y
- Membuat materi bahan ajar
- Melakukan proses perkuliahan

#### **BINA NUSANTARA**

2024

 Menjadi tim Pramuniaga selama event Battle of The Toys



# **PENCAPAIAN**

- JUARA 8 NASIONAL DI OLIMPIADE LOPD DI TAHUN 2019
- MENJADI PESERTA DI OLIMPIADE APBN DI TAHUN 2020